【裁判字號】    99,易,694
【裁判日期】    991005
【裁判案由】    違反保護令
【裁判全文】
臺灣桃園地方法院刑事判決               99年度易字第694號
公  訴  人  臺灣桃園地方法院檢察署檢察官
被      告  甲○○
上列被告因違反保護令案件，經檢察官提起公訴（99年度偵字第
18661號），本院判決如下：
    主  文
甲○○犯違反保護令罪，累犯，處有期徒刑陸月，如易科罰金，
以新臺幣壹仟元折算壹日。
    事  實
一、甲○○前因妨害自由案件，於民國95年9 月29日經本院以95
    年壢簡字第1250號判處有期徒刑6 月，於同年12月8 日確定
    ，於96年3 月30日易科罰金執行完畢。緣甲○○與乙○○係
    四親等之堂兄弟，二者具有家庭暴力防治法第3 條第4 款所
    稱之家庭成員關係。甲○○曾因對乙○○施以身體及精神上
    暴力，乙○○遂向本院聲請發給保護令，經本院家事法庭於
    99年4 月28日以99年度家護字第322 號裁定，核發民事通常
    保護令，命甲○○不得對乙○○實施身體或精神上不法侵害
    之行為，有效期間為10月；嗣經甲○○於同年5 月5 日收受
    前開通常保護令而知悉其內容，詎仍不思警惕，於前開通常
    保護令有效期間內之99年7 月20日下午3 時許，在桃園縣龍
    潭鄉大平村大坪8 號，因酒後控制力欠佳，竟基於違反保護
    令之犯意，對乙○○出言「幹你娘」等語，並持拔釘器作勢
    對乙○○揮擊，對乙○○實施精神上不法侵害，而違反前開
    保護令之規定。嗣經乙○○報警處理，為警當場查獲。
二、案經桃園縣政府警察局龍潭分局報請臺灣桃園地方法院檢察
    署檢察官偵查起訴。
    理  由
一、按傳聞法則之重要理論依據，在於傳聞證據未經當事人之反
    對詰問予以核實，乃予排斥，惟若當事人已放棄對原供述人
    之反對詰問權，於法院審判時表明同意該等傳聞證據可作為
    證據，基於證據資料愈豐富，愈有助於真實發現之理念，並
    貫徹刑事訴訟法修法加重當事人進行主義之精神，確認當事
    人對於證據能力有處分權之制度，傳聞證據經當事人同意做
    為證據，法院認為適當者，亦得為證據。另當事人於調查證
    據時，對於傳聞證據表示「沒有意見」，而未於言詞辯論終
    結前聲明異議，應視為已有將該等傳聞證據採為證據之同意
    ，此刑事訴訟法第159 條之5 定有明文。本案被告於本院審
    理程序中已表示對卷內人證、書證、物證之證據能力均無意
    見，本院審理時，被告對被告以外之人於審判外之陳述之證
    據能力並未表示意見，迄本院言詞辯論終結前，被告亦未爭
    執本案證據之證據能力，依刑事訴訟法第159 條之5 第2項
    之規定，應視為被告已同意本案相關之傳聞證據均可做為證
    據，本院斟酌本案卷內之證據並非非法取得，亦無證明力明
    顯過低之情形，且經本院於審判期日依法進行證據之調查、
    辯論，被告於訴訟上之程序權，已受保障，前揭各該證據，
    均得採為證據。
二、訊據被告固坦承有於上揭時地，因酒後情緒失控而對乙○○
    口出惡言，惟矢口否認有何家暴之犯行，辯稱：伊僅是酒後
    情緒失控云云。經查：被告前因傷害並辱罵乙○○一節，經
    本院家事法庭於99年4 月28日核發99年家護字第322 號通常
    保護令，並經被告於同年5 月5 日收受等情，此經本院調閱
    上開民事保護令案件確認在卷，是被告對於其於保護令有效
    期間內不得對乙○○實施侵害之行為，應堪認定；再據證人
    即被害人乙○○於審理中始終證述：於案發當日，被告於酒
    後確曾對其口出惡言，經其表明欲報警，被告繼而返家拿出
    拔釘器敲擊地面，並有對其揮擊之動作等語（詳見本院卷第
    28頁背面、第39頁），是被告空言否認，尚不足採，被告確
    對於乙○○實施家庭暴力，而有違反通常保護令之犯行應堪
    認定。
二、核被告所為，係犯家庭暴力防治法第61條第1 款之違反通常
    保護令罪。又被告有犯罪事實欄所載之犯罪科刑及執行完畢
    紀錄，有臺灣高等法院被告前案紀錄表可憑，其於有期徒刑
    執行完畢後，5 年內故意再犯本案，為累犯，應依刑法第47
    條第1 項加重其刑。爰審酌被告與被害人間原即為同宗兄弟
    ，本應和睦相處，詎被告屢屢對被害人實施侵害之行為，致
    被害人身心受創嚴重，且本件到案後供詞反覆，不見悔意，
    迄今尚未與被害人達成和解等一切情狀，量處如主文所示之
    刑，並諭知易科罰金之折算標準，以資懲戒。
據上論斷，應依刑事訴訟法第299 條第1 項前段，家庭暴力防治
法第61條第1 款，刑法第11條前段、第41條第1 項前段、第47條
第1 項，判決如主文。
本案經檢察官黃榮德到庭執行職務。
中    華    民    國    99    年    10    月    5     日
                  刑事第九庭    法  官  吳為平
                                法  官  蘇琬能
                                法  官  王秀慧
以上正本證明與原本無異。
如不服本判決應於收受判決後10日內向本院提出上訴書狀，並應
敘述具體理由。其未敘述上訴理由者，應於上訴期間屆滿後20日
內向本院補提理由書( 均須按他造當事人之人數附繕本) 「切勿
逕送上級法院」。
                                書記官  張懿昀
中    華    民    國    99    年    10    月    6     日
論罪科刑法條：
家庭暴力防治法第61條
違反法院依第 14 條第 1 項、第 16 條第 3 項所為之下列裁定
者，為本法所稱違反保護令罪，處 3 年以下有期徒刑、拘役或
科或併科新臺幣 10 萬元以下罰金：
一、禁止實施家庭暴力。
二、禁止騷擾、接觸、跟蹤、通話、通信或其他非必要之聯絡行
    為。
三、遷出住居所。
四、遠離住居所、工作場所、學校或其他特定場所。
五、完成加害人處遇計畫。

司法院資訊處製作；財團法人民間司法改革基金會備份。
